【裁判字號】    91,簡上,333
【裁判日期】    920306
【裁判案由】    毀損
【裁判全文】
臺灣臺北地方法院刑事判決                        九十一年度簡上字第三三三號
    上  訴  人  臺灣臺北地方法院檢察署檢察官
    被      告  甲○○
右列上訴人因被告毀損案件，不服本院簡易庭民國九十一年十月二十三日九十一年度
簡字第二二二五號第一審簡易判決（聲請簡易判決處刑案號：九十一年度偵字第一○
七八二號），提起上訴，本院管轄之第二審合議庭判決如左：
    主  文
上訴駁回。
    事  實
一、甲○○曾於民國八十六年間因侵入住宅罪，經本院判處有期徒刑三月確定，甫於
    八十七年三月二十日易科罰金執行完畢，詎不知悛悔，復因不滿居住其隔壁即住
    於台北市○○區○○路二段七十五巷十七號六樓之九之鄰居諶錫伍，未經同層全
    體住戶同意，即在住處外之走廊天花板上安裝錄影監視器，致其日常進出走廊與
    友人來訪時皆被拍攝錄影，認隱私權受到侵犯，竟基於毀損之故意，於九十一年
    四月十六日下午三時許，徒手將諶錫伍所有之前揭監視器拔下，致該監視器腳架
    損壞，無影像，且無法維修，而損壞該監視器，足以生損害於諶錫伍。
二、案經諶錫伍訴由台北市政府警察局中正第二分局報請臺灣臺北地方法院檢察署檢
    察官偵查而聲請簡易判決處刑。
    理  由
一、訊據被告甲○○固坦承有於右揭時地將告訴人諶錫伍所有監視器拔下之事實，然
    否認有毀損之犯行，辯稱：伊拔下之監視器是完好的，現在還放在伊家裏，而還
    給告訴人之監視器是伊所買同型新的監視器，若有損壞是告訴人私下弄壞的等語
    。然查，被告於檢察官偵訊時即供承：該告訴人所有裝置於走廊天花板上之監視
    器，係「我將它拔下來，我以手將它拉扯下來．．因我不夠高，所以用跳方式把
    它拉扯下來」、「我承認我不對，我願意賠償他（指告訴人）的損失」等語（見
    偵卷第二十頁背面），於本院調查時並坦承：「我承認我有拿下他（指告訴人）
    的監視器，有毀損．．所以我才把它拔下來弄壞．．」、「我願意賠償他．．」
    等語（見本院卷九十一年十二月二十六日筆錄第二頁），核與告訴人於檢警偵訊
    及本院審理時指訴：被告交還之監視器已經毀損等語（見前開偵卷第四頁至第五
    頁、第二十頁及本院九十二年二月二十日筆錄第四頁）相符，且有足證告訴人確
    有將其所有遭拔下之監視器送修，結果認係「無影像、腳架損壞，且無法維修」
    之泰育實業股份有限公司市場異常品質處理報告一紙及該監視器被拔下後現場所
    拍照片四張（見前開偵卷第九頁、第十二頁至第十三頁）在卷可稽。雖被告以前
    情置辯，然被告將該監視器拔下之次日欲將該監視器裝回但已無法裝回之情節，
    不惟迭經被告於檢察官偵訊及原審調查時坦認在卷（見前開偵卷第二十頁背面及
    原審卷第十七頁至第十八頁），復有告訴人裝設之另部監視器側錄翻拍之照片四
    張（見前開偵卷第十一頁至第十二頁）在卷足稽，則該拔下之監視器既已無法裝
    回，足見前開被告坦承該監視器係其「拉址」拔下等情，確為實情，而該監視器
    既為其「拉扯」拔下，勢將造成「無影像、腳架損壞，且無法維修」之結果，與
    事實相符，堪以認定，被告猶以其「拉扯」拔下而損壞之監視器，辯稱係完好的
    云云，顯與卷內事證不符，不足採信，至於被告另辯稱：該拔下之監視器在伊家
    裏，伊還給告訴人之監視器是伊所買同型新的監視器云云，若果屬實，被告豈有
    就此拔下而放在其家裏之監視器，亦即其可輕易提出之有利證據，於歷次偵審甚
    至最後審理期日程序均不提出之理，顯見所言不實，亦不足採，所辯：該監視器
    是告訴人私下弄壞的云云，更屬空言指摘，無可採信。準此，被告翻異前詞，所
    辯顯為卸責之辭，不足採信，應認其於檢察官偵訊及本院調查時所為自白核與事
    實相符。本件事證明確，被告犯行堪以認定。
二、核被告所為，係犯刑法第三百五十四條之毀損罪。原審適用簡易程序，依刑事訴
    訟法第四百四十九條第一項、第三項、第四百五十四條第二項（原審漏載），刑
    法第三百五十四條、第四十七條、第四十二條第二項，罰金罰鍰提高標準條例第
    一條前段、第二條，逕以簡易判決處被告罰金一千元（銀元），並諭知易服勞役
    之折算標準，其認事用法均無不合，量刑亦屬妥適。檢察官循告訴人之請求以被
    告毀損行為完全基於蓄意，原審僅判處被告罰金一千元，量刑過輕，指摘原判決
    不當，然刑法第三百五十四條之毀損罪，本即處罰故意犯罪，並非過失犯罪，而
    故意犯毀損罪者，焉有非蓄意為之者，本院所認被告犯罪事實及適用法條，與原
    審認定者既無變更，且被告於檢察官偵訊、原審調查及本院調查時，即一再表示
    係因不滿告訴人擅自裝設監視器，侵犯其隱私權，故為本件毀損告訴人所有監視
    器之犯罪，並坦承其所為不對，願意賠償等語（參見筆錄頁次同前），但此賠償
    提議，迭為告訴人堅拒在卷（見前開偵卷第二十一頁、原審卷第十八頁），再觀
    諸被告毀損之監視器（不含線材）購買之新品價格為新台幣二千三百元，有告訴
    人提出之購買發票一紙（見前開偵卷第八頁）在卷可查，原審據以量處被告罰金
    一千元（銀元），依現行法規所定貨幣單位折算新臺幣條例第二條之規定，換算
    後為新台幣三千元，高於被告毀損監視器之新品價格，而該判處罰金一千元（銀
    元），復屬刑法第三百五十四條、罰金罰鍰標準提高條例第一條前段規定之法定
    科刑範圍內，並無違誤，至於上訴意旨另稱被告於本件毀損犯行以外，尚有辱罵
    、恐嚇、威脅及攻擊告訴人之家人一節，此非屬本案所應審酌之事項，準此，即
    難認原審量刑有何罪刑輕重失衡之情事，檢察官以原判決量刑不當提起上訴，為
    無理由，應予駁回。
據上論斷，應依刑事訴訟法第四百五十五條之一第三項、第三百六十八條，判決如主
文。
本案經檢察官黃東焄到庭執行職務
中      華      民      國    九十二    年      三      月      六      日
                                      臺灣臺北地方法院刑事第三庭
                                          法  官  李  英  勇
                                          法  官  姚  念  慈
                                          法  官  劉  台  安
右正本證明與原本無異。
本件不得上訴。
                                          書記官  張  汝  琪
中      華      民      國    九十二    年      三      月      六      日
附錄本案論罪科刑法條全文
中華民國刑法第三百五十四條
毀棄、損壞前二條以外之他人之物或致令不堪用，足以生損害於公眾或他
人者，處二年以下有期徒刑、拘役或五百元以下罰金。


司法院資訊處製作；財團法人民間司法改革基金會備份。
